臺灣桃園地方法院刑事判決　　　　　　　　　　　　　九十年度簡上字第一九六號
　　上　訴　人
　　即　被　告　鄒城貴
右列被告因傷害案件，不服本院中壢簡易庭九十年度壢簡字第二二七號，中華民國九
十年三月十六日第一審簡易判決（聲請簡易處刑案號：九十年度偵字第二二七號），
提起上訴，本院合議庭判決如左：
    主      文
原判決撤銷。
鄒城貴傷害人之身體，處罰金壹仟元，如易服勞役，以參佰元折算壹日。
    事      實
一、鄒城貴、陳盈森二人為對門鄰居，於民國八十九年十月二十七日晚上七時許，因
    陳盈森將車停放在鄒城貴位於桃園縣中壢市○○路○段二四三巷二一弄十三號住
    處門口前未熄火，而見陳盈森之母乙○○在其位於同巷弄五號住處門口，鄒城貴
    遂前往要求熄火，其二人在其等住處門口路邊先因一言不合發生口角爭執，鄒城
    貴進而基於傷害之犯意，出手拉扯乙○○，致乙○○受有左肘擦、瘀傷之傷害，
    此時乙○○即高聲求救，其子陳盈森見狀亦基於傷害之犯意，以徒手方式毆打鄒
    城貴，致鄒城貴受有左顴骨骨折及頭部挫傷之傷害（陳盈森所涉傷害部分，業經
    本院判決確定執行完畢）。
二、案經被害人乙○○訴由桃園縣警察局中壢分局報請臺灣桃園地方法院檢察署檢察
    官偵查聲請簡易判決處刑。
    理      由
一、訊據被告鄒城貴固坦認伊於右揭時、地與告訴人乙○○因停車問題發生口角爭執
    ，惟矢口否認有何傷害犯行，辯稱：案發當時伊係委請告訴人將停放在伊門口車
    輛熄火，不料卻引起告訴人之不悅，雙方發生口角，告訴人突然高喊打人，陳盈
    森立即衝出，不分青紅皂白即出手毆打伊，伊猝不及防，被打倒在地，伊自始並
    未出手毆打告訴人云云。然查，右揭事實迭據告訴人於警訊、偵訊及本院調查程
    序中指述歷歷（見本院九十一年一月十五日訊問筆錄），且經證人陳盈森於警訊
    及偵查中證述明確（見偵查卷第八、一一頁）。再者，證人甲○○、丙○○即被
    告、告訴人之鄰居亦分別於本院調查程序結證稱：（問甲○○：是否知悉案發當
    時上訴人與告訴人發生糾紛？）他們何時發生糾紛及原因我不清楚，我印象中有
    一天我釣魚回來約晚上七時左右，我在我家看到上訴人與告訴人、陳盈森三人在
    上訴人家門口附近路邊，發生肢體衝突後，三人均倒在路邊，還繼續拉扯，我就
    把他們勸開；（問丙○○：案發情形如何？）詳細日期我記不清楚，約一年多前
    ，有一天晚上約七點許，我在家裡看電視聽到外面有吵架聲音，我就出去看，我
    住陳盈森隔壁，當時看到陳盈森、告訴人、上訴人他們在上訴人家門口附近扭打
    一團等語（見本院九十一年一月三日訊問筆錄），而佐以證人甲○○、丙○○係
    上訴人聲請本院傳訊之證人，且其等與上訴人間並無親誼怨隙存在等情，衡常其
    等自無甘冒偽證罪責而為虛偽陳述之可能，則其等所為之上開證詞應屬可採，據
    之，益徵告訴人之指述、證人陳盈森之證述應屬非虛。綜上，被告所辯無非避重
    就輕之詞，委無足取，此外，復有告訴人提出之診斷證明書乙紙附卷可稽（附於
    偵查卷第一二頁）。本件事證明確，被告右揭犯行堪以認定，應依法論科。
二、核被告鄒城貴於右揭時、地出手毆打告訴人乙○○，係犯刑法第二百七十七條第
    一項之普通傷害罪。原審對被告論罪科刑，固非無見，但原審所認定被告犯罪之
    時、地與事實有間，且告訴人所受傷害僅左肘擦、瘀傷，被告犯罪情節不重，而
    原審亦未予審酌此情，均尚嫌未洽，被告上訴否認犯罪雖無理由，但原判決既有
    可議，應由本院將原判決撤銷改判。爰審酌被告係因不當處理鄰居停車糾紛問題
    ，一時衝動而犯下本件之罪，惡性並非重大，且其傷害告訴人之手段僅為拉扯，
    而告訴人所受傷害尚屬輕微等一切情狀，量處如主文所示之刑，並諭知易服勞役
    之折算標準，以資懲儆。
據上論斷，應依刑事訴訟法第四百五十五條之一第三項、第三百六十九條第一項前段
、第三百六十四條、第二百九十九條第一項前段，刑法第二百七十七條第一項、第四
十二條第二項，罰金罰鍰提高標準條例第一條前段、第二條，判決如主文。
本案經檢察官翁珮嫻到庭執行職務。
中      華      民      國    九十一    年      二      月      七      日
                              臺灣桃園地方法院刑事第二庭
                                  審判長法  官   王兆飛
                                        法  官   曾正耀
                                        法  官   王美玲
右正本證明與原本無異。
不得上訴。
                                        書記官   賴玉真
中        華        民        國   九十一   年   二   月    八    日
論罪法條：
刑法第二百七十七條第一項
傷害人之身體或健康者，處三年以下有期徒刑，拘役或一千元以下罰金。
